Minutes et répertoires du notaire Étienne Alexandre de VISIGNY, 12 juillet 1727 - 3 décembre 1738 (étude XV)
Archives nationales
- Minutes de Étienne Alexandre de VISIGNY, 1706 - 1788; MC/ET/XV/548 - MC/ET/XV/1581/B
  - Minutes. 1738, mai - 1738, juin, mai 1738 - juin 1738; MC/ET/XV/599
    - Inventaire après décès de Mathieu Courliade, bourgeois de Paris, demeurant place des Victoires. Les tableaux, au nombre de 93 sans noms d'auteurs, sont prisés par Ferdinand Joseph Godefroid, peintre du roi, demeurant au cloître Saint-Germain-l'Auxerrois., 5 mai 1738; MC/ET/XV/599
      inventaire après décès; Saint-Germain-l'Auxerrois (cloître); Courliade, Mathieu; Godefroy, Ferdinand Joseph; peintre
    - Pierrot (Antoine), orfèvre, à Senlis § Mariage de .., 6 mai 1738; MC/ET/XV/599
      contrat de mariage; Pierrot, Antoine
    - Pierrot (Thomas), orfèvre, à Senlis § Mariage du fils de feu .., 6 mai 1738; MC/ET/XV/599
      contrat de mariage; Pierrot, Thomas
    - Corniquet (Jean Baptiste) maître brodeur rue Neuve de Cléry § Mariage du fils de feu .., 27 mai 1738; MC/ET/XV/599
      contrat de mariage; Corniquet, Jean Baptiste
    - Galviel (Jacques) Maître brodeur § Mariage de la veuve de .., 27 mai 1738; MC/ET/XV/599
      contrat de mariage; Galviel, Jacques
    - Corniquet (Jean Jacques) maître brodeur rue Neuve de Cléry § Mariage de .., 27 mai 1738; MC/ET/XV/599
      contrat de mariage; Corniquet, Jean Jacques
    - Robillion (Etienne Henri) maître sculpteur marbrier rue Sainte-Barbe § Compte de tutelle, 1er juin 1738; MC/ET/XV/599
      Robillion, Etienne Henri
  - Minutes. 1738, juillet - 1738, août, juillet 1738 - août 1738; MC/ET/XV/600
    - Testard (Pierre), peintre, de l'Académie de Saint-Luc rue Neuve des Petits-Champs § Quittances, de la Succession M. Courliades, 15 juillet 1738; MC/ET/XV/600; 600
      quittance; Testard, Pierre; Courliades, M.
    - Huguenin (Pierre) menuisier rue Montorgueil § dissolution de société, 6 août 1738; MC/ET/XV/600
      Huguenin, Pierre
    - Remouard (Pierre), menuisier, rue des Lombards § Dissolution de société, 6 août 1738; MC/ET/XV/600
      liquidation; acte de société; Remouard, Pierre
    - Verneuil (Guillaume) doreur rue Guérin Boisseau § procuration, 29 septembre 1738; MC/ET/XV/600
      procuration; Verneuil, Guillaume
  - Minutes. 1738, septembre - décembre, septembre - décembre 1738; MC/ET/XV/601
    1738, 1 septembre à 13 novembre: actes passés par-devant Étienne-Alexandre de Visigny - 1738, 25 novembre au 3 décembre: actes passés par-devant Antoine Thouvenot, substituant de Visigny.
    1738, 9 à 31 décembre: actes passés par-devant Louis Chomel.
  - Minutes (constitutions de rentes publiques). 1734, MC/ET/XV/1321
    Édit de novembre 1733, 1 050 000 livres de rentes viagères sous le titres de 4e tontine sur aides, gabelles et grosses fermes.
    constitution de rente
  - Minutes (constitutions de rentes publiques). 1734, MC/ET/XV/1322
  - Minutes (constitutions de rentes publiques). 1733 - 1734, MC/ET/XV/1323
  - Minutes (constitutions de rentes publiques). 1735 - 1737, MC/ET/XV/1324
    Édit d'août 1734, 1 463 000 livres de rentes viagères sous le titre de tontine sur aides, gabelles et grosses fermes.
  - Minutes (constitutions de rentes publiques). 1735 - 1737, MC/ET/XV/1325
  - Minutes (constitutions de rentes publiques). 1735 - 1737, MC/ET/XV/1326
  - Minutes (constitutions de rentes publiques). 1735 - 1737, MC/ET/XV/1327
  - Minutes (constitutions de rentes publiques). 1735 - 1737, MC/ET/XV/1328
  - Minutes (constitutions de rentes publiques). 1735 - 1737, MC/ET/XV/1329
    Édit d'août 1734, 1 463 000 livres de rentes viagères sous le titre de tontine sur aides, gabelles et grosses fermes..
  - Minutes (constitutions de rentes publiques). 1735 - 1737, MC/ET/XV/1330
  - Minutes (constitutions de rentes publiques). 1725 - 1758, MC/ET/XV/1527
    Compagnie des Indes, arrêt du conseil, 16 mai 1720, arrêt du conseil du 15 février 1724.
    Actes passés successivement par-devant Mathieu Gaillardie, Étienne Alexandre de Visigny, Louis Chomel.
  - Minutes (constitutions de rentes publiques). 1725 - 1758, MC/ET/XV/1528
    Compagnie des Indes. Arrêt du Conseil 15 février 1724.
    Actes passés successivement par-devant Mathieu Gaillardie, Étienne Alexandre de Visigny, Louis Chomel..
  - Minutes (constitutions de rentes publiques). 1725 - 1758, MC/ET/XV/1529
  - Minutes (constitutions de rentes publiques). 1725 - 1758, MC/ET/XV/1530
  - Minutes (constitutions de rentes publiques). 1724 - 1748, MC/ET/XV/1531
    Compagnie des Indes. Arrêt du Conseil 15 février 1724. Loteries à lots en argent et en rentes viagères, dites tontines.
  - Minutes (constitutions de rentes publiques). 1724 - 1748, MC/ET/XV/1532
  - Minutes (constitutions de rentes publiques). 1706 - 1784, MC/ET/XV/1542
    1706 à 1784: états de Bretagne.
    1756 à 1784: états de Bourgogne, délibérations.
    Actes passés successivement par-devant Mathieu Gaillardie, Etienne-Alexandre de Visigny, Louis Chomel, Louis-Narcisse Thierron, Théodore Girardin..
  - Minutes (constitutions de rentes publiques). 1712 - 1788, MC/ET/XV/1543
    1712-1788: emprunts province de Languedoc, constitutions, conversions et remboursements de rentes, emprunts destinés à l'Etat, délibération.
    Actes passés successivement par-devant Mathieu Gaillardie, Étienne Alexandre de Visigny, Louis Chomel, Louis Narcisse Thierrion, Théodore Girardin.
  - Minutes (constitutions de rentes publiques). 1690-1766, MC/ET/XV/1581/B
    1690: édit de novembre 1689, 61 minutes.
    1700: édit de décembre 1699, 37 minutes.
    1710: édits de mars 1701 et de septembre 1703, 37 minutes.
    1717: édit de décembre 1713, 1 minute.
    1720: édit de juin 1710, 26 minutes.
    1724: édits de juillet 1723 et de janvier 1724, 8 minutes.
    1735-1736: édit d’août 1734, 12 minutes.
    1739: édit de décembre 1737, 1 minute.
    1740: édit d’août 1739, 3 minutes.
    1743: édit de juin 1742, 2 minutes.
    1752-1754: édit de mai 1751, 6 minutes.
    1755: édit de novembre 1754, 3 minutes.
    1757: édit de juillet 1756, 31 minutes.
    1758: édits de novembre et décembre 1757, 24 minutes.
    1759: édit d’avril 1758, 15 minutes.
    1760: édit de décembre 1759, 6 minutes.
    1761: édit d’avril 1758, d’août et de décembre 1759, 17 minutes.
    1762-1765: édit d’août 1759, 40 minutes.
    1766: édit de décembre 1764, 1 minute.
    Actes passés par-devant Artus-Jean Desgranges, Mathieu Gaillardie, Étienne-Alexandre de Visigny et Louis Chomel.
- Répertoire(s) de Étienne Alexandre de VISIGNY, 12 juillet 1727 - 13 novembre 1738; MC/RE/XV/6
  - Répertoire. 1727, 12 juillet - 1738, 13 novembre, 12 juillet 1727 - 13 novembre 1738; MC/RE/XV/6
    Informations concernant le classement et la cotation:
    Le niveau inférieur de description, quand il existe, correspond aux mentions d'actes contenues dans le répertoire. Parmi celles-ci, certaines peuvent y être décrites, de manière plus ou moins détaillée. Pour consulter l'acte proprement dit, il convient de rechercher la cote au niveau des articles (registre ou liasse) des minutes du notaire (cote de type 'MC/ET').